【裁判字號】    90,上易,1068
【裁判日期】    900606
【裁判案由】    竊盜
【裁判全文】
臺灣高等法院臺中分院刑事判決          民國九十年度上易字第一０六八號
    上  訴  人
    即  被  告  乙○○
右上訴人因竊盜案件，不服台灣彰化地方法院中華民國九十年三月二十二日第一審判
決（民國九十年度易字第一九九號，起訴案號：台灣彰化地方法院檢察署民國八十九
年度偵字第七００一號），提起上訴，本院判決如左：
    主      文
上訴駁回。
    事      實
一、乙○○前曾於民國（下同）八十四年六月間，因竊盜案件，經台灣雲林地方法院
    判處有期徒刑七月確定，於八十五年四月三十日執行完畢；另於八十五年十月間
    ，因竊盜案件，經台灣台北地方法院判處有期徒刑八月確定，八十七年一月十九
    日執行完畢；後於八十六年九月間因犯竊盜等案件，經台灣苗栗地方法院判處有
    期徒刑一年五月確定，未到案通緝中，再於八十八年三月間，因竊盜案件，經台
    灣苗栗地方法院判處有期徒刑一年確定，前開二罪接續執行，並於八十九年八月
    三十日假釋出獄交付保護管束，現仍於假釋期間（假釋期滿日期九十年七月七日
    ），猶不知悔改，有犯罪習慣，復與己○○（竊盜、偽造文書等另由檢察官分案
    九十年偵字第一六七號偵查中通緝）、丁○○（檢察官另移由台灣台中地方法院
    檢察署八十九年度偵字第一九四七一號偵查中）基於共同意圖為自己不法所有之
    概括犯意聯絡，先於八十九年九月十五日上午九時五十五分許，由己○○駕駛車
    牌號碼ＤＸ─五五一六號之自用小客車，搭載乙○○及丁○○，至彰化縣彰化市
    ○○路○段一三五號甲○○住處，乙○○與己○○留在前揭自用小客車上把風，
    丁○○則持其所有自製客觀上具有危險足可供兇器使用之磨平六角起子（未扣案
    ）撬壞甲○○之鐵捲大門進入屋內，在一樓撬開鐵櫃，著手行竊時為甲○○發現
    而逃出，坐入前揭自用小客車後逃逸，致未得逞。三人仍未罷手，復於同日上午
    十時十五分許，再至彰化縣彰化市○○路○段八一號戊○○住處，由乙○○與己○○，在車上把風，丁○○則下車持上開自製磨平六角起子撬壞鐵捲大門，進入
    搜尋財物，著手行竊時，為隨後追至之甲○○發覺報警而逃逸，亦未得逞。嗣於
    當日上午十一時許，在彰化縣彰化市○○路○段一二一巷底為警查獲，並扣得乙○○與己○○把風時丁○○所有帶之短鏟四支、長鏟一支、鐵鎚一支、沙輪機
    一部、延長線一組、小起子二支、鐵鉗一支、夾子一支及活動扳手一支等物。
二、案經彰化縣警察局彰化分局報請台灣彰化地方法院檢察署檢察官偵查起訴。
    理      由
一、原審訊據上訴人即被告乙○○（以下稱被告）否認有何把風行為及犯意，辯稱：
    不知後車廂置有扣案物，我沒有把風，我當時知道丁○○要做什麼，但我認為那
    是他們個人行為，所以我坐在車上，沒有下去等語。惟查：右揭事實，業據被告
    於檢察官偵查中坦承不諱（見偵查卷第二十七頁反面），核與共同被告己○○（
    冒用劉傳中名義應訊）於警訊、偵查中供承知悉丁○○下車要竊取財物，並要被
    告及同案被告己○○在外把風等語，暨被害人甲○○指述之情節相符，並有在該
    自用小客車內查扣之前揭短鏟四支、長鏟一支、鐵鎚一支、沙輪機一部、延長線
    一組、小起子二支、鐵鉗一支、夾子一支及活動扳手一支等物及照片九幀附卷可
    稽，而被告曾有多次竊盜前科，與己○○、丁○○二人又屬好友，如何不知把風
    之意，且未見被告採取行動，脫離共同犯罪行為，是嗣後所辯未參與共同竊盜之
    詞，係諉卸之藉口，不足採信，本件被告犯罪事證明確，其竊盜犯行洵堪認定。
二、按六角起子及被告把風時帶之短鏟、長鏟、鐵鎚、小起子、鐵鉗、夾子及活動
    扳手，均於客觀上足對人之身體、生命構成威脅，係具有危險性之工具，應認為
    兇器。核被告所為，係犯刑法第三百二十一條第一項第二款、第三款、第四款、
    第二項之加重竊盜未遂罪。被告雖已著手竊盜行為之實施，惟未生將財物置於自
    己實力支配下之結果，其犯罪尚屬未遂，按既遂犯之刑減輕其刑。又被告乙○○
    與己○○、丁○○間，互有犯意聯絡及行為分擔，為共同正犯。其先後二次加重
    竊盜行為，時間緊接，所犯又係構成要件相同之罪名，顯係基於概括犯意為之，
    應依連續犯規定論以一罪，並加重其刑。被告前曾於八十五年十月間，因竊盜案
    件，經台灣台北地方法院判處有期徒刑八月確定，八十七年一月十九日執行完畢
    一節，有台灣高等法院被告全國前案紀錄表及台灣彰化地方法院檢察署刑案資料
    查註紀錄表在卷可查，其於五年以內再犯本件有期徒刑以上之罪，為累犯，依法
    遽加重其刑。爰審酌被告之素行、其犯罪之動機、目的、所生之危害及其他情節
    ，並犯罪後之態度等一切情狀，量處如主文所示之刑。又被告前於八十四年六月
    間，因竊盜案件，經台灣雲林地方法院判處有期徒刑七月確定，於八十五年四月
    三十日執行完畢；另於八十五年十月間，因竊盜案件，經台灣台北地方法院判處
    有期徒刑八月確定，八十七年一月十九日執行完畢；後於八十六年九月間因犯竊
    盜案件，經台灣苗栗地方法院判處有期徒刑一年五月確定，再於八十八年三月間
    ，因竊盜案件，經台灣苗栗地方法院判處有期徒刑一年確定，並於八十九年八月
    三十日假釋出獄交付保護管束，現在假釋期間，有上開紀錄表各一份附卷足按，
    足見其無決意悛悔改過，且無心於正當之工作，顯有犯罪習慣。經原審法院審酌
    其犯罪之一切情狀，認對被告僅處以有期徒刑，尚不能促其警惕戒免惡習，如未
    於刑之執行前，令入勞動處所強制工作，習得勤勞刻苦之精神及謀生之技藝與能
    力，而驟然返回社會，必因無正當職業，嫌惡工作，致生不能適應而再犯之情形
    。職是之故，為促使被告將來得以自力更生，不致成為其家庭及社會、國家之負
    擔，被告確有於刑之執行前令入勞動場所強制工作三年之必要，併宣告之。至被
    告於執行強制工作期間屆滿前，如已無繼續執行之必要，則由執行機關檢具事證
    ，報請檢察官聲請法院為准駁之裁定，屆滿後如有延長之必要，其程序亦同。適
    用刑法第三百二十一條第二項、第一項第二款、第三款、第四款，第二十八條，
    第五十六條，第四十七條，第二十六條前段，第三十八條第一項第二款，竊盜犯
    贓物犯保安處分條例第一條前段、第三條第一項第一款、第四條、第五條第一項
    前段之規定，判決被告連續結夥三人攜帶兇器毀壞門扇竊盜未遂罪，累犯，量處
    有期徒刑壹年貳月，並宣告於刑之執行前令入勞動場所強制工作參年。並認扣案
    短鏟肆支、長鏟壹支、鐵鎚壹支、沙輪機壹部、延長線壹組、小起子貳支、鐵鉗
    壹支、夾子壹支及活動扳手壹支，均為同案共同被告丁○○所有，供被告等人犯
    本案之罪所用之物，併依法宣告均沒收。經核認事用法，均無不合。量刑及宣告
    強制工作，亦均屬適當。被告對原審判決聲明上訴，其刑事聲明上訴狀，未述
    上訴理由，亦未到庭陳述不服原審判決之理由，其上訴為無理由，應予駁回。被
    告經合法傳喚，無正當理由，於本院審判期日不到庭，爰不待其陳述，逕行判決
    ，併予明。
三、據上論結：應依刑事訴訟法第三百六十八條，第三百七十一條，判決如主文。
本案經檢察官丙○○到庭執行職務。
中      華      民      國     九十      年      六       月     六     日
                                 臺灣高等法院臺中分院刑事第三庭
                                       審判長法  官  方  艤  駐
                                             法  官  廖  柏  基
                                             法  官  胡  忠  文
右正本證明與原本無異。
不得上訴。
                                             書記官  陳  曉  青
中      華      民      國     九十      年      六       月     七     日
附錄本案論罪科刑法條全文
刑法第三百二十一條第一項：
犯竊盜罪而有左列情形之一者，處六月以上五年以下有期徒刑：
二、毀越門扇、牆垣或其他安全設備而犯之者。
三、攜帶兇器而犯之者。
四、結夥三人以上而犯之者。
                                                                        Ｆ


司法院資訊處製作；財團法人民間司法改革基金會備份。
